【裁判字號】    90,交易,44
【裁判日期】    900319
【裁判案由】    過失傷害
【裁判全文】
臺灣臺南地方法院刑事判決                            九十年度交易字第四四號
    公  訴  人  臺灣台南地方法院檢察署檢察官
    被      告  甲○○
右列被告因過失傷害案件，經檢察官提起公訴（八十九年度偵字第一三三五八號），
本院判決如左：
    主  文
甲○○因過失傷害人，處有期徒刑參月，如易科罰金，以參佰元折算壹日。
    事  實
一、甲○○於民國八十九年七月十二日十五時許，駕駛車號ＨＪ－二一五一號自小客
    貨車，沿臺南市○○路，由西向東方向行駛，途經同路一九七巷口附近時，本應
    注意車輛行駛時，駕駛人應注意車前狀況，隨時採取必要之安全措施，而依當時
    情形，又無不能注意之情事，竟疏於注意，於通過上開路段時，不慎擦撞其車前
    方之行人乙○○，致乙○○因而受有下顎撕裂傷併多處挫傷等傷害。
二、案經乙○○訴由台南市警察局第六分局報告台灣台南地方法院檢查署偵查起訴。
    理  由
一、訊據被告甲○○固不否認右開車禍發生之事實，惟辯稱伊當時跟著車潮走，突然
    因告訴人乙○○不正常之行走方向，轉身過來撞及伊所駕駛車輛云云；惟查，右
    開犯罪事實業據告訴人乙○○迭於警訊暨本署偵訊時指陳甚明，而被告甲○○既
    於發生擦撞之前即已發現其前方有行人在車道上行走，自應更加注意減速慢行並
    提高警覺，其不思謹慎而一味跟隨車潮行駛，自難認妥當，此外，又有道路交通
    事故調查報告表、現場照片六幀及告訴人乙○○提出國立成功大學醫學院附設醫
    院出具之診斷證明書等在卷足稽。且按車輛行駛時，駕駛人應注意車前狀況，隨
    時採取必要之安全措施，道路交通安全規則第九十四條第三項定有明文。被告甲
    ○○駕駛汽車自應注意上述道路交通安全規定，且依當時路狀，又無不能注意之
    情形，竟疏不注意為之，以致肇事，致告訴人乙○○受傷，被告甲○○應有過失
    甚明。本件經送請臺灣省台南區車輛行車事故鑑定委員會鑑定結果，亦認定被告
    有駕駛小客貨車行近行人穿越道未減速慢行，跨線行駛，未注意車前狀況，為肇
    事原因之過失責任，此有該委員會九十年二月二十二日南鑑字第八九一００八號
    鑑定意見書在卷可憑。且被告甲○○前開過失駕駛行為，核與告訴人乙○○之受
    傷間，顯具有相當因果關係，被告所辯不足為採，是被告甲○○右開過失傷害犯
    行應可認定。
二、核被告所為，係犯刑法第二百八十四條第一項前段之過失傷害罪，本院爰審酌被
    告品性及智識程度、過失程度、犯罪所生之危害及犯後態度尚佳等一切情狀，量
    處如主文所示之刑，並諭知易科罰金之折算標準，以示懲儆。
據上論斷，應依刑事訴訟法第二百九十九條第一項前段、刑法第二百八十四條第一項
前段、第四十一條第一項前段、罰金罰鍰提高標準條例第一條前段、第二條，判決如
主文。
本案經檢察官洪士傑到庭執行職務
中    華    民    國      九十    年      三      月        十九      日
                              臺灣臺南地方法院交通法庭
                                      法  官  何  清  池
右正本證明與原本無異。
如不服本判決，應於判決送達後十日內向本院提出上訴狀( 應附繕本 )。
                                      書記官  林  木  村
中    華    民    國      九十      年      三      月        十九      日
附錄本案論罪科刑法條：
刑法第二百八十四條第一項
  因過失傷害人者，處六月以下有期徒刑、拘役或五百元以下罰金，致重傷者，處一
  年以下有期徒刑、拘役或五百元以下罰金。


司法院資訊處製作；財團法人民間司法改革基金會備份。
